臺灣高雄地方法院刑事判決　　　　　　　　　　　　九十二年度簡上字第七一七號
　　上訴人即被告　乙○○
右列上訴人因違反保護令罪案件，不服台灣高雄地方法院九十二年度簡字第四００一
號，中華民國九十二年十月二十九日第一審判決（聲請簡易判決處刑案號：台灣高雄
地方法院檢察署九十二年度偵字第一四三九三號），提起上訴，本院管轄之第二審合
議庭判決如左：
    主  文
原判決撤銷。
乙○○違反法院依家庭暴力防治法第十三條所為之禁止實施家庭暴力行為之裁定，處
有期徒刑月，如易科罰金，以佰元折算壹日。
    事  實
一、乙○○與甲○○係夫妻關係，為家庭暴力防治法第三條第一款所稱之家庭成員，
    因平日感情不睦，時有爭執，乙○○多次在爭執中無法控制情緒之情況下，出手
    毆打甲○○，因而甲○○於民國（下同）九十一年六月初向台灣高雄地方法院聲
    請保護令，亦經法院於九十一年六月十九日以九十一年度家護字第五一八號核發
    通常保護令，命乙○○不得對甲○○實施身體或精神上不法之侵害行為，亦不得
    直接或間接對甲○○為騷擾之行為，該通常保護令之有效期間為一年，於九十一
    年八月二十三日十三時十分許，經高雄縣政府警察局仁武分局警員當場逐一朗讀
    告知上開保護令內容予乙○○知悉。嗣乙○○與甲○○於九十一年九月二十一日
    上午十一時許，在高雄縣仁武鄉○道路邊，在乙○○自用小客車內商討子女之教
    育問題時，因意見不合發生爭吵，乙○○竟在盛怒當中，基於傷害甲○○身體之
    犯意，強行將甲○○推出該自用小客車，並將之重摔在地上，致使甲○○受有左
    臀三公分乘二點五公分片狀瘀青、左前臂五公分乘四公分片狀瘀青、右前臂二點
    五公分乘二點五公分片狀瘀青等傷害。
二、案經甲○○訴由高雄市政府警察局三民第二分局移送台灣高雄地方法院檢察署檢
    察官聲請簡易判決處刑。
    理  由
一、訊之上訴人即被告乙○○對於曾經本院以九十一年度家護字第五一八號核發通常
    保護令命不得對告訴人甲○○實施身體或精神上不法之侵害行為，該保護令並於
    九十一年八月二十三日送達等情，固不諱言，惟矢口否認有何傷害告訴人身體而
    違反保護令之犯行，辯稱伊與告訴人已分居，伊搬至旗山居住，九十一年九月二
    十一日當日亦未用車搭載告訴人云云。經查，本件業據告訴人於警訊及偵查中指
    訴明確；且被告曾於九十一年六月前多次徒手或持菜刀、塑膠水管等毆打告訴人
    ，其經過多為二人發生爭吵後被告即動手傷害告訴人，及九十一九月二十一日告
    訴人外出後返家時身上確有瘀傷等情，亦據證人即被告及告訴人二人之女潘書姮
    分別於警訊及偵查中證述明確（見九十二年度他字第二七九六號卷第十二至第十
    三頁及第二十八頁），復有告訴人所提驗傷診斷書一紙附卷可稽，被告所辯其未
    於上開時地違反保護令禁止實施家庭暴力行為之裁定，而傷害告訴人身體，應係
    卸責之詞；又被告確因多次傷害及辱罵告訴人，經告訴人向本院聲請保護令，亦
    經本院於九十一年六月十九日以九十一年度家護字第五一八號核發通常保護令，
    命乙○○不得對甲○○實施身體或精神上不法之侵害行為，亦不得直接或間接對
    甲○○為騷擾之行為，該通常保護令已於九十一年八月二十三日十三時十分許送
    達予被告，亦有本院九十二年度民事通常保護令正本之影本一份及高雄縣政府警
    察局仁武分局保護令執行紀錄表一紙附卷可稽，並經調取本院九十一年度家護字
    第五一八號案卷宗核閱無誤；從而本件罪證明確，被告犯行堪以認定。
二、核被告所為，係犯家庭暴力防治法第五十條第一款之違反禁止實施家庭暴力行為
    保護令罪及刑法第二百七十七條第一項之傷害罪。又被告以一傷害之行為觸犯二
    罪名，為想像競合犯，應依刑法第五十五條之規定，從一重論以違反保護令罪。
    原審以被告所為係違反法院依家庭暴力防治法第十三條所為之禁止實施家庭暴力
    行為之裁定，而量處有期徒刑三月，如易科罰金，以三百元折算一日，固非無見
    ，惟其漏未論列被告犯有刑法第二百七十七條第一項之傷害罪，尚有未洽，被告
    上訴意旨否認上開犯行雖無理由，惟原判決既有上開可議之處，爰予撤銷改判。
    審酌被告因多次毆打告訴人而經法院核發保護令，明列禁止其再對告訴人之身體
    加以侵害，仍再犯本件之罪，顯不知悔改，對於家庭成員造成極大之壓力及不良
    之影響，惟其前未有犯罪之前科紀錄，有其台灣高等法院被告全國前案紀錄表一
    份附卷可稽，平日素行尚稱良好，及本件犯罪後之態度等一切情狀，量處如主文
    第二項所示之刑，並諭知易科罰金之折算標準。
據上論斷，應依刑事訴訟法第四百五十五條之一第三項、第三百六十九條第一項前段
、第三百六十四條、第二百九十九條第一項前段，家庭暴力防治法第五十條第一款，
刑法第十一條前段、第二百七十七條第一項、第五十五條，罰金罰鍰提高標準條例第
一條前段、第二條，判決如主文。
中      華      民      國      九十三      年    二    月    二十四    日
                                  臺灣高雄地方法院刑事第十四庭
                                      審判長法  官   李淑惠
                                            法  官   呂憲雄
                                            法  官   林俊寬
右正本證明與原本無異。
如不服本判決，應於判決送達後十日內，向本院提出上訴狀。
                                            書記官   蔡淑貞
中      華      民      國      九十三      年    二    月    二十四    日
